最　高　行　政　法　院　裁　定
　　　　　　　　　　　　　　　　　　 96年度裁字第01866號
上　訴　人　甲○○○
被 上訴 人　財政部臺北市國稅局
代　表　人　凌忠嫄
上列當事人間因綜合所得稅事件，上訴人對於中華民國94年12月
28日臺北高等行政法院94年度訴字第763號判決，提起上訴，關
於86年度綜合所得稅及91年度綜合所得稅漏報應罰之營利、薪資
及租賃所得部分，本院裁定如下：
　　主  文
上訴駁回。
上訴審訴訟費用由上訴人負擔。
　　理  由
一、按當事人依行政訴訟法第243條第1項規定，以高等行政法院
    判決有不適用法規或適用法規不當為上訴本院之理由時，其
    上訴狀或理由書應有具體之指摘，並揭示該法規之條項或其
    內容。若係成文法以外之法則，應揭示該法則之意旨。倘為
    司法院解釋或本院判例，則應揭示該判解之字號或其內容。
    上訴狀或理由書如未依此項方法表明者，即難認為已對高等
    行政法院判決之違背法令有具體之指摘，其上訴自不合法。
二、上訴意旨略謂：1.上訴人以被上訴人核定86年度租賃所得計
    算必要費用扣除部分有誤，依稅捐稽徵法第17條規定請求被
    上訴人更正，惟被上訴人未依財政部70年1月3日台財稅第30
    009號函釋規定，更正後改定繳納期限，反依復查程序辦理
    ，作成復查決定，致上訴人未能在繳納期限內再就調增租賃
    所得新臺幣（下同）18,098,318元部分，依法申請復查，被
    上訴人自有違背法令，原審未察，逕以上訴人並未就此部分
    申請復查，依程序不合駁回上訴人此部分請求，原判決顯有
    不適用法則或適用不當之違法。2.系爭上訴人配偶何榮庭所
    有之土地86年出租予信誼公司使用，已依實際租賃所得申報
    繳納個人綜合所得稅。惟被上訴人竟另依所得稅法第14條第
    1項第5類第5款規定及一般租金標準，設算核定調增租金所
    得為2,231,780元。經上訴人提出異議時，卻未依財政部77
    年11月9日台稅1發字第770665851號函規定查證改課，已與
    司法院釋字第218號解釋意旨有違，原審未見及此，仍維持
    原處分，顯有不適用法則或適用不當之違法。3.系爭土地遭
    高雄縣稅捐稽徵處改依一般用地稅率補徵79年至83年之地價
    稅，信誼公司代上訴人配偶繳納1/2稅款後申請復查，至86
    年間行政救濟確定，該公司再繳清餘額及加計利息，由於此
    項補徵地價稅之納稅義務人係上訴人之配偶，該公司代繳後
    於86年度按各年度所代繳之地價稅額8,326,218元及行政救
    濟利息709,320元，填發免扣繳憑單，上訴人乃據以申報為
    租賃所得，再全數填報為必要費用扣除。惟被上訴人僅准予
    核減租賃所得（地價稅部分）8,326,218元，其餘709,320元
    （即行政救濟利息部分）竟以非屬出租土地之直接必要費用
    為由，否准減除。上訴人之配偶就該公司開立之扣繳憑單，
    並未獲得任何額外收益，當無申報額外所得之義務，基於有
    所得始有繳納所得稅義務之精神，原處分顯有違誤，原判決
    予以維持，顯有違實質課稅原則云云。
三、經查，上訴人86年度綜合所得稅申報，漏報營利及租賃所得
    18,098,318元部分，上訴人並未起訴爭執，被上訴人予以補
    徵及處罰，核無違誤，且上訴人係對79年至85年租賃所得部
    分申請復查，而未及於被上訴人調增當年度租賃所得部分，
    業經訴願決定及原判決指明無訛。又查上訴人於91年12月24
    日之申請書，係就86年度綜合所得稅核定之所得額部分，認
    為被上訴人將原列報租賃必要費用合計9,035,538元全數剔
    除，顯然有誤，請准予更正云云，核其申請書內容，顯係對
    被上訴人原核定關於租賃必要費用9,035,538元部分，有實
    體上之爭執，被上訴人依復查程序辦理，尚無不合。原判決
    以上訴人此部分未經復查程序，即對之提起行政訴訟為不合
    法，併以判決駁回，經核於法並無違背。上訴人之上開理由
    ，並未提出曾就被上訴人核定86年度綜合所得稅調增租賃收
    入部分申請復查之證據；又上訴人對91年度綜合所得稅關於
    漏報應罰之營利、薪資及臺北市○○段土地租賃所得7,742,
    022元，應補徵稅額及另處罰鍰589,700元部分，雖一併聲明
    上訴，但此部分未附具任何理由；另上訴人對於原判決認定
    系爭79年至83年之地價稅行政救濟所衍生之利息709,320元
    ，並非出租土地直接必要之損耗及費用，自不得核認為土地
    租賃收入之減項，究有如何不適用法規或適用不當，亦未具
    體表明。上訴人主張其配偶實際未獲得任何額外收益，當無
    申報額外所得之義務，原處分自有違誤，原判決予以維持，
    有違實質課稅原則云云，難認已對原判決之違背法令有具體
    之指摘。依首揭規定，上訴人此部分之上訴，自不合法，應
    予駁回。又上訴人既未對被上訴人核定86年度綜合所得稅調
    增租賃收入部分申請復查，該調增所得額部分，自非原審所
    得審究，附此指明。
四、依行政訴訟法第249條第1項前段、第104條、民事訴訟法第
    95條、第78條，裁定如主文。
中　　華　　民　　國　　96　　年　　8　　 月　　16　　日
                  第四庭審判長法  官　鍾　耀　光
                              法  官  姜　仁　脩
                              法  官　王　德　麟
                              法  官　黃　清　光
                              法  官　吳　慧　娟
以  上  正  本  證  明  與  原  本  無  異
中　　華　　民　　國　　96　　年　　8　　 月　　16　　日
　　　　　　　　　　　　　　　書記官　蘇　金　全
